【裁判字號】    89,訴,824
【裁判日期】    890818
【裁判案由】    違反電業法
【裁判全文】
臺灣桃園地方法院刑事判決                          八十九年度訴字第八二四號
    公  訴  人  臺灣桃園地方法院檢察署檢察官
    被      告  乙○○
                丙○○
                甲○○
右列被告因違反電業法案件，經檢察官提起公訴（八十九年度訴字第八二四號），本
院判決如左：
    主      文
乙○○、丙○○共同以其他方法使電度表失效不準。乙○○，累犯，處有期徒刑陸月
。丙○○，處有期徒刑肆月，緩刑肆年。
甲○○教唆以其他方法使電度表失效不準，處有期徒刑肆月，緩刑肆年。
    事      實
一、乙○○曾因過失傷害案件，於民國八十五年三月二十八日經台灣高等法院判處有
    期徒刑四月，八十五年七月三十日易科罰金執行完畢。尚不知悔改，復於八十八
    年一月間某日，在桃園縣中壢市○○路四四七號其開設之「德隴興業股份有限公
    司（下稱德隴公司）」內，經甲○○之推介唆使，竟起意以新台幣（下同）八萬
    元之代價向吳某購置「精密遙控裝置」一組擬安裝於上址「德隴公司」電度表之
    表前線上，欲藉此使表前線電流短路俾阻斷電流流入電度表以使電度表停止運轉
    致喪失用電計量之功能而達於竊電之目的。商議底定，甲○○遂於同年月二十七
    日偕同實際供貨者丙○○至上址「德隴公司」，嗣潘某隨基於與乙○○共同使電
    度表失效不準之犯意連絡為之安裝前述裝置。完成後，自是日起至同年三月十七
    日止，乙○○即接續利用該項裝置竊得「台灣電力股份有限公司（下稱台電公司
    ）」所供輸，總值達二百零八萬九千二百十一元之電力。迨八十八年三月十七日
    ，「台電公司」派員前去「德隴公司」稽查始悉上情，當場並扣得「精密遙控裝
    置」及「遙控器」各一只，送警究辦。
二、案經桃園縣警察局中壢分局報請台灣桃園地方法院檢察署檢察官偵查起訴。
    理      由
一、右揭事實，除「精密遙控裝置」啟動時可使電度表停止運轉乙節外，餘情業據被
    告丙○○、甲○○於本院調查、審理時，供承不諱，至乙○○係經甲○○之推銷
    始決意在其開設之「德隴公司」安裝該項裝置之情，亦據被告乙○○於警訊、偵
    查及本院審理時供明，且有甲○○具名簽收之「付款簽收條」影本一紙在卷可佐
    。此外，復有如事實欄所載之物扣案及「台電公司」桃稽字第四○七一六號用電
    實地調查書、電路圖影本各一紙暨現場照片九幀附卷足稽。再者，被告乙○○之
    「德隴公司」利用該裝置計竊得「台電公司」所供輸總值達二百零八萬九千二百
    十一元之電力乙節，則有「台電公司桃園區營業處」桃區費字第八八一○－二六
    七九號函一份存卷可證。次查，該「精密遙控裝置」係安裝電度表之表前線上，
    啟動時可使表前線電流短路俾阻斷電流流入電度表以使電度表停止運轉致喪失用
    電計量之功能等情，此據證人即「台電公司桃園區營業處」稽查股股長丁○○於
    本院調查時結證甚明，另證人即「台電公司桃園區營業處」稽查股稽查員何信源
    於本院調查時亦結證稱：（我們前去稽查時）是他們工廠的總務在我們面前測試
    ：：：儀器啟動電表就不會走了等語。渠二人陳明該裝置係使電度表停止運轉乙
    情，互核相符，且合於電流僅能阻斷而無法減緩流速之電學原理，自堪採信。被
    告丙○○、甲○○於本院審理時辯稱該裝置僅能使電度表運轉速度變慢云云，不
    啻意謂該裝置可減緩電流之流速，要與電學原理相悖，顯非事實，核屬避就之詞
    ，委無可採信。另訊據被告乙○○雖不否認有在上開時、地裝設「精密遙控裝置
    」之事實，惟矢口否認有竊取電力之不法意圖，辯稱甲○○向其推銷時，係謂此
    係穩壓器可以省電並不違法云云。但查，該「精密遙控裝置」既係裝設於電度表
    前之電路上，依此裝設位置，顯可易見其作用目的本即在影響電度表之計量功能
    ，任何稍具電機常識之人對此均無不知之理，被告乙○○身為公司負責人，自應
    有充足之認識，況甲○○向乙○○推銷之際，亦曾向之詳為說明該裝置之功用，
    此據甲○○於本院審理時述明，由此可見乙○○對該「精密遙控裝置」具有可使
    電度表停止運轉致喪失用電計量功能之作用，至為了然，知之甚稔。由是，茲其
    既知此情，竟又應允裝設，揆其目的，無非意在透過干擾電度表計量功能之非法
    手段以圖得免費用電之不法利益，從而其實具有竊電之不法意圖且深知該裝置係
    非法之情，至為灼然。其空言否認竊電犯行並持前詞置辯，核屬卸責之詞，不足
    採信。再查，乙○○係購買裝設該「精密遙控裝置」以使電度表失效不準期達竊
    電之目的，至丙○○則負責為之安裝該項裝置，是已參與構成要件行為之實施，
    從而就本件犯行，彼二人間有犯意連絡及行為分擔，固無異論，惟甲○○並未實
    際著手進行安裝，此據丙○○於本院調查、審理時陳明，顯未參與構成要件行為
    之實施，再者，甲○○僅在推銷該「精密遙控裝置」，其本身自屬欠缺利用該裝
    置以達竊電目的之正犯意思，職是，即難認其有經由丙○○、乙○○等人之行為
    以遂行己身犯罪之意，由此二情，顯未能謂其與潘、高二人間具有共同竊電之犯
    意連絡而論以共同正犯之責，公訴人指稱甲○○與潘、高二人係共犯關係云云，
    容有誤會，然乙○○既係經甲○○之推介始決意安裝該「精密遙控裝置」以謀竊
    電之圖，因之，高某犯意之萌生顯係受甲○○之唆使所致，核情，甲○○自屬教
    唆無疑。綜述，本件事證已明，被告三人犯行均堪認定，應依法論科。
二、核被告丙○○、乙○○所為，係犯電業法第一百零六條第三款所定以其他方法使
    電度表失效不準之竊電罪。渠二人間有犯意連絡及行為分擔，為共同正犯。另被
    告甲○○所為，則係前開條款罪之教唆犯。公訴人誤指其亦為共同正犯，顯有未
    洽，起訴法條應予變更。次查，被告乙○○曾有如事實欄所載之犯罪科刑執行情
    形，有台灣高等法院被告全國前案紀錄表一份存卷可按。其受有期徒刑之執行完
    畢後，於五年內再犯本件有期徒刑以上之罪，為累犯，應法加重其刑。再查，事
    後，被告乙○○之「德隴公司」已與「台電公司」達成和解乙情，有和解書影本
    一紙在卷可憑。爰審分別酌被告三人犯罪之目的、動機，犯罪之手段、犯罪所生
    之損害甚大、各人因犯罪所獲取不法利益之多寡、乙○○於犯罪後業與「台電公
    司」達成和解及渠各人犯後態度等情狀，分別量處如主文所示之刑。末查，被告
    丙○○、甲○○前均未曾受有期徒刑以上刑之宣告，亦有卷附台灣高等法院被告
    全國前案紀錄表各一份可參。渠等因一時貪念致罹刑典，經此起訴審判，當知所
    警惕，信無再犯之虞，本院因認對渠二人所宣告之刑以暫不執行為適當，爰並均
    諭知緩刑四年，以勵自新。
三、扣案「精密遙控裝置」及「遙控器」各一只雖為供被告乙○○犯罪所用之物，惟
    稽之前述卷存「付款簽收條」係以「德隴公司」之名義所製作出具之情，可見乙○○係以「德隴公司」之名購置該「精密遙控裝置」及附件「遙控器」，因之，
    前開物品應屬「德隴公司」而非乙○○所有，又非違禁物，依法自不得宣告沒收
    ，末此敘明。
據上論斷，應依刑事訴訟法第二百九十九條第一項前段、第三百條，電業法第一百零
六條第三款，刑法第十一條前段、第二十八條、刑法第二十九條第一項、第四十七條
、第七十四條第一款，罰金罰鍰提高標準條例第一條前段，判決如主文。
本案經檢察官呂理銘到庭執行職務。
中      華      民      國    八十九    年      八      月     十八     日
                              臺灣桃園地方法院刑事第三庭
                                  法  官  蔡榮澤
右正本證明與原本無異。
如不服本判決，應於判決送達後十日內向本院提出上訴狀( 應附繕本 )，上訴於
臺灣高等法院。
                                    書記官   劉德壽
中        華        民        國   八十九   年   九   月    六    日
附論罪科刑依據之法條：
電業法第一百零六條
有左列行為之一者為竊電，處五年以下有期徒刑、拘役或五百元以下罰金。
第三款
損壞或改變電度表、無效電力計、其他計電器之構造，或以其他方法使其失效不準者
。


司法院資訊處製作；財團法人民間司法改革基金會備份。
